【裁判字號】    90,上易,314
【裁判日期】    901213
【裁判案由】    妨害自由
【裁判全文】
臺灣高等法院花蓮分院刑事判決                九十年度上易字第三一四號
    上訴人即被告  甲○○○
右列上訴人即被告因妨害自由案件，不服臺灣花蓮地方法院九十年度易字第二七九號
中華民國九十年九月二十四日第一審判決( 起訴案號：臺灣花蓮地方法院檢察署九十
年度偵字第一二五八號 )，提起上訴，本院判決如左：
    主  文
上訴駁回。
    事實及理由
一本案經本院審理結果，認第一審以上訴人即被告甲○○○、乙○○犯刑法第三百零
  六條第一項之無故侵入住宅罪，各判處拘役二十日並諭知易科罰金之折算標準，併
  均緩刑二年，認事用法及量刑均無不當，應予維持，並引用第一審判決書記載之事
  實，證據及理由。
二被告二人之上訴意旨否認有無故侵入住宅之犯行，被告甲○○○辯稱：「我於八十
  九年七月間接到法院傳票，告訴人聲請離婚，我才得知告訴人在外與人通姦，並拜
  託別人抓姦，我有會同警員到現場，是警員敲門且和我們一起進入丙○○住處，我
  進去就看見劉玉森進入第三間房間，徵信社人員四人進去只有拍照而已，我是告訴
  人配偶，有正當理由進入被告住宅抓姦，並非「無故」侵入「他人」住宅」云云。
  被告乙○○辯稱：「我是陪我母親（即甲○○○）前往抓姦，我們都是在警員陪同
  下進入，我是告訴人女兒，與告訴人為合法家庭成員關係，並非「無故」侵入「他
  人」住宅」云云。惟查：前述事實，除被告坦承進入告訴人住宅外，並經告訴人於
  原審丙○○指訴歷歷，復有證人賴馬政證述可參，而被告甲○○○雖為告訴人之配
  偶及被告乙○○雖為告訴人之女，但與告訴人不同住一處，有被告之身分證件及告
  訴人戶籍資料在卷可參，被告顯非告訴人住宅之支配權人，其等欲進入該處，自須
  得到告訴人之同意。按如係為蒐集他人之犯罪證據，非經住宅支配權人之同意或取
  得法院之搜索票，不得逕進入他人住宅搜索，此為法治國家保障人權之重要機制，
  我國刑事訴訟法亦定有明文，被告雖先向警員報案，並請警員會同前往，但警員賴
  馬政已向被告說明上開法律規定，而告訴人亦見警員始開門，並未同意被告進入其
  住宅等情，為告訴人與證人賴馬政指證明確，被告無正當理由，既未得告訴人同意
  ，且於未取得法院搜索票之情形下，率而會同徵信社人員進入告訴人之住宅，顯屬
  無故侵入他人住宅甚明。原審已就卷內各項證據詳予審酌並於判決中詳述其理由，
  認定被告二人無故侵入住宅而予科刑，並無不合，被告二人之上訴，核無理由，應
  予駁回。
據上論斷，應依刑事訴訟法第三百七十三條、第三百六十八條，判決如主文。
中      華      民      國    九十      年    十二    月      十三      日
                                審判長法官  吳  鴻  章
                                      法官  林  德  盛
                                      法官  黃  永  祥
右正本證明與原本無異。
本件不得再上訴。
                                    書記官  吳  家  瑩
中      華      民      國    九十      年    十二    月      十三      日
附錄本判決論罪之法律條文：
刑法第三百零六條第一項：
無故侵入他人住宅、建築物或附連圍繞之土地或船艦者，處一年以下有期徒刑、拘役
或三百元以下罰金。


司法院資訊處製作；財團法人民間司法改革基金會備份。
